# 请教陈版，土地一级开发新收入准则下收入时点的确认问题

提问人：Atlasss9 时间：2020-08-11 11:14:00
陈版好，求助一个问题，目前集团与某产业园管委会合作协议，协议约定集团对产业园合作区域进行综合开发，包括城市规划、土地征迁、基础设施及配套设施建设、产业发展服务，其中城市规划管委会按照成本费用的110%支付，土地征迁管委会按照成本费用的115%支付，基础设施及配套设施建设管委会按照成本费用的115%支付，产业发展服务管委会土地出让亩数乘以 200 万/亩支付，上述所有服务对价来源于合作区域内的土地出让金，集团每季度向管委会申请完工量确认以及相应服务费确认，管委会根据已收取的土地出让金与集团申请的服务费孰小确认集团完工量及服务费的申请（即集团申请 100 万的服务费及相应的完工量，但是管委会土地出让一块只收取到 90 万，管委会只确认集团 90 万的服务费及相应的完工量）。
根据瑞华研究问题2-1-3中所述：
该一级土地开发项目是成本加成合同，总价款按照实际发生的成本和一定的加成率作为总价，但“开发补偿收入金额存在变数（原因包括：政府为招商引资，可能压低开发补偿款；此类企业业务大多亏损，政府可能专项补贴，或涉及其中的商业地块时将开发补偿提高）”；相关的一级开发合同并未承诺明确的价款结算时间，且补偿款的取得取决于用地方向土地储备机构已支付的土地出让金（“如土地未上市或只有部分地块上市，企业只能取得已上市地块对应的开发补偿款”）。在此情况下，在合同开始时，该项目很可能因对价不是很可能收回而不满足会计意义上“客户合同”成立的条件，相应地在判断“合同成立”之前不能确认收入，在后续期间应进行持续评估，如果情况发生变化，判断交易对价很可能收回，如以下条件同时满足时，再根据履约情况确认从事一级开发业务的收入：
（ 1 ）土地已通过“招拍挂”程序被出让出去，用地方已经把土地出让金支付给土地储备机构；（ 2 ）应取得的补偿款金额和开发成本总金额已经确定。
问题：收入确认时点
1 、集团预估整个项目成本在 200 亿左右，整个园区的土地出让是一个比较缓慢的过程，且不确定因素较多，即使在园区第一块土地出让之后，管委会有钱与集团进行结算，但后续土地是否能够顺利出让是无法预知，无法预计政府后续是否足够的钱来与集团结算已发生的成本费用及相应利润，并且与土地出让相挂钩的产业发展服务费毛利非常高，如果在园区第一块土地出让之后就按照履约进度确认各项服务的收入，这样的话就会造成前期毛利较低，后期毛利非常高（建设进度快于土地出让进度），但是PPP协议作为一个综合开发服务，各服务之间具有关联性，应作为一个单项履约义务来看，这样的话每年的毛利应该比较平稳。
2 、如果是等到管委会收入的土地出让金足够大的时候再按照履约义务确认收入的话，那么又会导致在某一年收入确认非常非常大。
上述两种方式都容易导致投资者很大误解。请教陈版主怎么确认比较合适，还是按照每季度与管委会的确认的结果进行收入确认？

回答人：chenyiwei
这种业务模式，因为能否收到款项取决于土地出让的进度，因此确认收入的进度一方面受制于提供开发服务的进度，另一方面也要受制于土地出让的进度（这对于双方而言都不是完全可控的），只能按两者孰低确认收入。